臺灣台南地方法院民事判決　九十年度訴字第二三五一號
　　原　　　告　台中消防企業股份有限公司
　　法定代理人　乙○○
　　訴訟代理人　林益生
　　　　　　　　送達代收人　.
　　被　　　告　宜航有限公司
　　法定代理人　丙○○
右當事人間請求給付貨款事件，本院判決如左：
    主    文
被告應給付原告新台幣壹佰捌拾捌萬肆仟貳佰肆拾玖元，及自民國九十一年三月九日
起至清償日止，按週年利率百分之五計算之利息。
訴訟費用由被告負擔。
本判決於原告以新台幣陸拾萬元供擔保後，得為假執行。
    事實及理由
一、原告主張：被告於民國（下同）八十九年六月三十日及八十九年七月三十一日分
    別向原告訂購消防器材乙批，價金（含稅）共計新台幣（下同）壹佰捌拾捌萬肆
    仟貳佰肆拾玖元正，原告於八十九年已依約將上揭消防器材送交予被告，詎料該
    數批消防器材交付迄今，已歷一年有餘，被告卻仍遲不支付該筆貨款，經原告一
    再催討，被告履次均拒絕支付該筆貨款，被告已受領向原告所訂購之所有消防器
    材，卻遲遲不給付價金，已構成民法上債務不履行責任，爰依買賣價金請求權，
    請求判決被告應給付原告價金一百八十八萬四千二百四十九元，及自起訴狀繕本
    送達被告之翌日（九十一年三月九日）起至清償日止之法定利息，並陳明願供擔
    保請准宣告假執行等語，並提出統一發票三紙、被告公司變更事項登記卡乙份、
    銷貨單乙份等為憑。
二、被告陳稱：經會算後，原告請求的金額沒有錯，我們商業往來已經很多年了，希
    望原告能看在以前的情面，給我們一條生路通融，我們之前有開過債權會議，希
    望被告能按照債權會議的內容，但原告不同意，我曾經向原告拜託不要向銀行提
    示我的支票，後來我們馬上付清款項，但在我們付清後，原告仍向銀行提示，致
    我們的支票遭到退票，使我們在銀行的紀錄信用不好，後來我們找原告溝通了好
    幾次，但原告仍接二連三的提示我們所開立的支票，讓我們的票跳票。為了向原
    告拿回票據，我曾先後拿了幾次現金給原告，原告起先有答應說不提示，但後來
    仍然提示，其他債權人都在會議時同意被告所提之和解條件，然原告不為接受，
    現被告亦已無力清償等語，求為判決駁回原告之訴及其假執行之聲請，訴訟費用
    由原告負擔。
三、原告主張之前揭事實，業據其提出統一發票三紙、銷貨單乙份等為憑，並為被告
    所不爭執，此部分之事實足堪認定。原告依買賣契約，請求被告給付價金一百八
    十八萬四千二百四十九元，及自起訴狀繕本送達被告之翌日（九十一年三月九日
    ）至清償日止之法定遲延利息等語，為有理由，應予准許，其陳明願供擔保以代
    釋明聲請宣告假執行，亦符規定，爰酌定相當擔保金額，准予宣告假執行。
四、據上論結：本件原告之訴為有理由，並依民事訴訟法第七十八條、第三百九十條
    第二項，判決如主文。
中　　　華　　　民　　　國　　九十一　　年　　　五　　　月　　二十九　　日
　                            臺灣台南地方法院民事第二庭
~B法　　　官　王　國　忠
右為正本係照原本作成。
如對本判決不服，須於判決送達後二十日內向本院提出上訴狀。
中　　　華　　　民　　　國　　九十一　　年　　　五　　　月　　二十九　　日
~B法院書記官　陳　富　賓
